臺灣臺中地方法院民事判決　100年度訴字第1679號
原　　　告　三信商業銀行股份有限公司
法定代理人　廖君澤
訴訟代理人　王有民律師
複　代理人　洪主雯律師
　　　　　　陳瑾瑜律師
被　　　告　楊佳璋
　　　　　　林學冠
訴訟代理人　賈俊益律師
當事人間撤銷信託行為等事件，本院於100年12月6日言詞辯論終
結，判決如下：
    主    文
被告林學冠、楊佳璋就附表所示不動產於民國一百年四月十三日
所為信託之債權行為，及一百年四月十八日以信託為原因所為之
所有權移轉登記之物權行為，應予撤銷。
被告林學冠應將附表所示之不動產，於民國一百年四月十八日台
中市中興地政事務所以信託登記為原因所為之所有權移轉登記，
予以塗銷。
原告其餘之訴駁回。
訴訟費用由原告負擔二分之一，餘由被告負擔。
    事實及理由
壹、程序部分
    被告楊佳璋未於最後言詞辯論期日到場，核無民事訴訟法第
    386條各款所列情形，爰依原告之聲請，由其一造辯論而為
    判決。
貳、實體部分
一、原告起訴主張：
（一）被告楊佳璋為訴外人一品營造股份有限公司（下稱一品公
      司）之負責人，一品公司於民國99年12月14日邀同被告楊
      佳璋為連帶保證人，向原告借款新台幣（下同）1千萬元
      ，約定借款期限1年，每月按月繳息。然一品公司自100
      年4月14日起即未依約繳納利息，於100年4月29日復經票
      據交換所公告為拒絕往來戶，依上開借款之授信約定書第
      5條第2項，原告自得主張債務全部到期，對一品公司及被
      告楊佳璋請求清償1千萬元及自100年4月14日起之利息、
      違約金等債務。詎被告楊佳璋明知一品公司自100年4月起
      已無力繳付上開借款，更知悉一品公司早有數張退票紀錄
      ，尚有數百張票據無資力兌現，將遭票據交換所公告為拒
      絕往來戶時．竟意圖損及原告債權及逃避債務之追償，於
      100年4月13日將其名下所有如附表所示之臺中市南屯區三
      塊厝883地號、地目建、面積2176平方公尺，權利範圍十
      萬分之575之土地及其上3444建號即門牌號碼台中市南屯
      區○○○○路800號8樓之2、權利範圍全部之建物，及352
      4建號即門牌號碼台中市南屯區○○○○街783號、權利範圍
      十萬分之636，含停車位編號132、權利範圍十萬分之310
      之共有部分（下稱系爭不動產），與被告林學冠成立信託
      契約，並於100年4月18日以信託為登記原因，以被告林學
      冠為受託人，為所有權移轉登記（下稱系爭信託登記）。
      被告楊佳璋明知其對原告負有上開債務，卻故意將其名下
      之系爭不動產信託予被告林學冠，甚至在信託契約上約明
      信託目的係由受託人即被告林學冠管理處分信託土地及建
      物所有權，顯見渠等間之信託行為及登記，確已明顯損及
      原告之債權，爰依信託法第6條第1項之規定撤銷被告2人
      間之信託行為，並適用或類推適用民法第244條第4項規定
      請求被告林學冠回復原狀，塗銷系爭信託登記。
（二）被告2人復基於通謀虛偽意思表示，以被告2人間不存在之
      抵押債權，將系爭不動產設定最高限額500萬元之抵押權
      予被告林學冠（下稱系爭抵押權設定）：
  １、被告林學冠自承本件借款係由楊佳璋透過友人向被告林學
      冠表示一品營造公司需要週轉金，並出具一品公司承包之
      工程多達1、20個工地之明細表，並表示按照進度將可取
      得工程款，以取信被告，乃陸續借錢予一品公司，並由楊
      佳璋負連帶責任，可見被告林學冠之款項大多數均係匯入
      一品公司之帳戶，被告所主張之所謂借款關係之借款人應
      為一品公司，而非被告楊佳璋。再者，被告提出之匯款回
      條聯，亦有匯款人係江勝雄，而非被告林學冠本人。
  ２、依被告所提出之證物及證人江勝雄、李小平之證言，僅能
      證明江勝雄在100年1、2月間之匯款行為係依林學冠之指
      示，然對於該款項之用途係為投資或借款則全然不知，且
      依證人李小平之證述，被告林學冠在100年4月前借予被告
      楊佳璋之款項，均由被告楊佳璋陸續清償，且被告林學冠
      於借款期間均一直知悉一品公司之財務出現危機，至遲於
      100年4月初已與被告楊佳璋間成立投資及接手一品公司之
      合意，則被告林學冠遲於100年4月所設定之抵押債權，究
      否為借款或其他投資款，即無從判斷。況依被告林學冠提
      出之證據並無任何一筆100年4月之匯款紀錄，則被告楊佳
      璋業已清償借款，且於投資款尚未匯入之際所設定之抵押
      權，何能認定該抵押權所擔保之債權業已成立生效？再者
      ，以證人李小平身為一品公司之會計，理應會對於整個一
      品公司之財務知之甚詳，始能作帳，並據以對一品公司之
      股東交待全部資金之往來情形，且以證人李小平所證稱該
      利息係用匯款方式匯予被告林學冠，則證人李小平理應會
      知悉如何計算利息，焉有會計人員不知借款利息如何計算
      之理？證人李小平之證言，僅令人質疑被告主張借款之真
      實性。
  ３、被告所設定之抵押權登記欄上記載：「本件抵押權係為土
      地、建物買賣價金保證之擔保」，衡諸一般常情，該「土
      地建物買賣價金保證之擔保」部分之例稿，縱有例稿之誤
      載，該例稿亦屬於「擔保債權種類及範圍」欄位上可供選
      擇之例稿，縱有點選錯誤之情形，亦不可能將之錯置於「
      利息」欄。倘系爭不動產之抵押權於設定之初即言明為借
      款，且確實有收取利息之情事，理應會在利息欄上詳載借
      款之利息，始合於常理及一般代書作業流程，以資保障抵
      押權人之權利。是系爭抵押權設定契約書在利息欄上所載
      之「無（本件抵押權係為土地建物買賣價金保證之擔保）
      」，應係代書黃朝權所為之有目的性之故意標示，絕非誤
      植，益徵本件系爭不動產上被告林學冠所有之抵押權確實
      係本於買賣價金擔保而來。且被告楊佳璋對於原告之借款
      債務，自100年4月14日即未再繳息，嗣又隨即經票據交換
      所公告為拒絕往來戶，被告楊佳璋逢此時間點，旋與被告
      林學冠在100年4月18日設定之抵押權登記。又被告林學冠
      主張之借貸債權有幾千萬元之多，其竟僅設定區區500萬
      元，顯與常情不符，衡情應係被告2人基於通謀虛偽意思
      表示。
（三）系爭抵押債權既不存在，該抵押權縱已設定登記，然其已
      失所附麗，自難認抵押權登記係有效成立，原告自亦得請
      求被告林學冠塗銷此部分之抵押權登記。並聲明：1.如主
      文第1、2項所示，2.確認被告楊佳璋、林學冠間就系爭不
      動產於100年4月18日向中興地政事務所設定金額500萬元
      之（最高限額）抵押權所擔保之債權不存在，3.被告林學
      冠應將前項所示之抵押權設定登記予以塗銷。
二、被告楊佳璋未於言詞辯論期日到場，亦未提出書狀，作何聲
    明或陳述。
三、被告林學冠則以：
（一）被告林學冠長居於台中巿，從事不動產開發等業務，辦公
      室設在台中巿西區○○路237號7樓之1，與被告楊佳璋經
      營之一品公司設在台中巿西區○○路237號5樓之3，在同
      一樓辦公大樓，二人因之認識。被告楊佳璋因知悉被告林
      學冠應有一定之資力，於99年間透過友人向被告林學冠表
      示一品公司須要週轉金須向被告調借，楊佳璋並出具一品
      公司承包之工程多達1、20個工地之明細表，並表示按照
      進度將可取得工程款，以取信被告，被告林學冠相信楊佳
      璋而陸續借錢予一品公司，並由被告楊佳璋負連帶責任。
（二）被告林學冠借款予一品公司之金額，姑不論99年間之借款
      ，於100年1至3月間被告楊佳璋仍持續向被告林學冠借款
      ，但一品公司前借款尚未全部清償，被告林學冠乃要求被
      告楊佳璋提出擔保，被告楊佳璋遂同意以系爭不動產設定
      抵押權予被告林學冠。嗣於100年3月25日被告楊佳璋又以
      有票據到期為由，急向被告林學冠借款1100萬元，表示若
      未能借得款項，工程款將無法下來，被告林學冠乃再匯款
      予一品公司，合計於100年1至3月間被告林學冠以匯款方
      式借款計2000萬元，其中有1400萬元之匯款單，另由訴外
      人江勝雄於霧峰農會匯款600萬元至楊佳璋個人帳戶之匯
      款。又一品公司臨時須錢週轉，也多次派會計李小平至被
      告林學冠辦公室收受被告林學冠以現金支付之金額760萬
      元。被告林學冠借款予一品公司之債權遠高於原告，且在
      原告借款之後，一品公司向被告林學冠之借款用途，有部
      分即用於清償原告之借款，被告林學冠受害程度遠較原告
      更深，原告主張被告林學冠對於楊佳璋沒有債權云云，應
      有誤會。
（三）被告林學冠對於被告楊佳璋之債權遠高於新台幣500萬元
      ，因被告林學冠應是最後借款予被告楊佳璋之人，於100
      年3月25日又臨時以支付票款為由，再向被告林學冠借款
      1100萬元時，被告楊佳璋即同意將系爭不動產設定抵押權
      予被告林學冠，惟被告林學冠匯款合計1100萬元後，卻不
      容易找到被告楊佳璋，持續至一品公司辦公室尋找被告楊
      佳璋，被告楊佳璋始於100年4月間配合辦理系爭不動產之
      抵押權設定，以及信託登記予被告林學冠，由被告林學冠
      處分系爭不動產，以清償債務，則被告楊佳璋於100年4月
      18日設定最高限額抵押權予被告林學冠，為有償行為，並
      未侵害原告之債權。退步言之，被告楊佳璋係設定最高限
      額抵押予被告林學冠，所擔保之債權，包括擔保債務人對
      於抵押權人現在及過去所負現在尚未清償之債務，該抵押
      權設定並非無償之行為。且系爭不動產上原本即有設定最
      高限額400萬元之第一順位抵押權，經向第一銀行查詢，
      被告楊佳璋積欠款項高達1千餘萬元，因此於設定系爭抵
      押權時，僅設定擔保債權金額為500萬元之最高限額抵押
      權。本件因系爭不動產尚有第一順位抵押權，該不動產之
      巿價多少尚不確定，而未直接出售予被告林學冠，被告楊
      佳璋復無法親自辦理出售事宜，才改以信託方式，信託登
      記予被告林學冠出售，出售之利益亦歸予被告楊佳璋，依
      實際出售價金，用以清償被告楊佳璋之債務。至於系爭不
      動產上被告林學冠之抵押權屬最高限額抵押，是擔保現在
      、過去或未來，由被告楊佳璋對於被告林學冠之債務，故
      無須在設定契約書利息欄另為記載，因此於設定契約書利
      息欄上記載：「無（本件抵押權係為土地、建物買賣價金
      保證之擔保）」，依被告2人間設定之真意僅在於「利息
      ：無」，該括號內之附記誠屬贅文，有可能承辦代書漏未
      刪除等語置辯。並聲明：原告之訴駁回。
四、本院得心證之理由：
    原告以被告2人係通謀虛偽意思表示及詐害原告詐權所為信
    託登記及抵押權設定登記，請求撤銷被告2人間之侵害被告
    楊佳璋債權人之行為等，為被告林學冠以前詞置辯，則本件
    應審究者厥為：(一)被告2人間所為系爭不動產信託登記，是
    否害及原告之權利？原告得否請求撤銷系爭信託行為並塗銷
    信託登記？(二)被告2人間就系爭不動產設定最高限額抵押權
    ，是否為通謀虛偽意思表示？原告可否請求塗銷該抵押權設
    定登記？本院審酌如下：
（一）被告間信託之債權行為及以信託為原因所為之所有權移轉
      登記之物權行為部分：
  １、原告主張被告楊佳璋為一品公司之負責人，一品公司於99
      年12月14日邀同被告楊佳璋為連帶保證人，向原告借款1
      千萬元，約定借款期限1年，每月按月繳息。然一品公司
      自100年4月14日起即未依約繳納利息，於100年4月29日復
      經票據交換所公告為拒絕往來戶，依兩造間借款之授信約
      定書第5條第2項，原告自得主張債務全部到期，對一品公
      司及被告楊佳璋請求清償1千萬元及自100年4月14日起之
      利息、違約金等債務等情，業據原告提出約定書、連帶保
      證書、本票、放款帳卡明細單、第一類票據信用資料查覆
      單影本等在卷可憑，被告楊佳璋經合法通未到庭爭執，被
      告林學冠到庭亦不爭執，堪信真實。
  ２、按對信託財產不得強制執行。但基於信託前存在於該財產
      之權利、因處理信託事務所生之權利或其他法律另有規定
      者，不在此限，信託法第12條第1項定有明文。因此，如
      債務人將其財產信託予他人，除基於信託前存在於該財產
      之權利，例如抵押權，或如因處理信託事務所生之權利或
      另有法律規定者外，原信託委託人之債權人，將無從就信
      託財產為強制執行，以求其債權獲致滿足；而債務人所有
      之財產，除對於特定債權人設有擔保物權外，應為一切債
      務之總擔保；是以所謂信託法第6條第1項所規定之「信託
      行為有害及委託人之債權人權利者」，應係謂因委託人之
      行為，致委託人債權人之債權不能獲得滿足，換言之，因
      委託人之行為而致債權陷於清償不能、或困難或遲延之狀
      態而言。次按信託關係，乃委託人將財產權移轉或為其他
      處分，使受託人依信託本旨，為受益人之利益或特定目的
      ，管理或處分信託財產，此觀信託法第1條規定自明。信
      託財產既須移轉其權利於受託人而獨立存在，已非委託人
      之權利，對委託人之債權人而言，委託人之責任財產顯有
      減少，按諸債務人之財產為全體債權人之總擔保之原則，
      自可能損害於委託人之債權人。此所以信託法第6條第1項
      規定之故，故只要債務人所為之信託行為有害於債權者，
      債權人即得聲請法院撤銷，亦即不論債務人所設立之信託
      係有償或無償（事實上信託行為移轉財產與受託人並無對
      價關係，無所謂有償無償），債權人均得訴請法院撤銷之
      ，蓋受託人並未支付對價，無必要特別保護之故。再按信
      託法第6條第1項乃民法第244條之特別規定，除有特別規
      定外，民法有關債權人撤銷詐害行為之規定，亦可適用於
      撤銷信託行為。亦即只須有債務人之無償行為有害於債權
      即可，蓋債務人於資力薄弱時，猶為無償行為，有害於債
      權，甚為明顯。
  ３、本件被告楊佳璋在未清償前開債務之前，於100年4月18日
      將系爭不動產信託登記予被告林學冠，使其責任財產減少
      ，且被告林學冠主張得就信託之財產出賣優先受償，亦屬
      有害於普通債權人之利益，再被告林學冠是否得享有第二
      順序抵押權兩造間亦有爭執，附表所示不動產得換價取得
      多少價金為何，亦屬未定，且被告楊佳璋、被告林學冠亦
      未提出尚有何財產足供清償債務而無害及原告債權，堪認
      被告間之系爭信託行為害及原告之債權。從而，原告依信
      託法第6條第1項、民法第244條第1項之規定，訴請撤銷系
      爭信託之債權及物權行為，並依民法第244條第4項規定，
      請求被告林學冠塗銷系爭信託登記，為有理由，應予准許
      。
（二）被告間就系爭不動產設定最高限額抵押權部分：
  １、按第三人主張表意人與相對人通謀而為虛偽意思表示者，
      該第三人應負舉證之責。又民事訴訟如係由原告主張權利
      者，應先由原告負舉證之責，若原告先不能舉證，以證實
      自己主張之事實為真實，則被告就其抗辯事實即令不能舉
      證，或其所舉證據尚有疵累，亦應駁回原告之請求，最高
      法院17年上字第917號判例及47年台上字第29號判例可資
      參照。
  ２、原告主張被告楊佳璋對於原告之借款債務，自100年4月14
      日即未再繳息，嗣又隨即經票據交換所公告為拒絕往來戶
      ，被告楊佳璋逢此時間點，旋與被告林學冠在100年4月18
      日設定之抵押權登記，衡情應係被告2人基於通謀虛偽意
      思表示云云，既為被告林學冠所否認，原告自應舉證以實
      其說。被告林學冠辯稱其於99年間持續借款予一品公司，
      並由被告楊佳璋負連帶清償責任，於100年1至3月間被告
      楊佳璋仍持續向被告林學冠借款乙節，業據被告林學冠提
      提出100年2月10日300萬元之匯款單（匯款人江勝雄，收
      款人被告楊佳璋）、100年3月25日500萬元之匯款單（匯
      款人江勝雄，收款人一品公司）、100年3月25日600萬元
      之匯款單（匯款人被告林學冠，收款人一品公司）及100
      年2月25日600萬元霧峰農會匯款回條聯（匯款人江勝雄，
      受款人被告楊佳璋）等影本在卷可憑，復據證人江勝雄到
      庭結證稱：「是林學冠要向我借款，我叫我的小姐匯的，
      林學冠要我匯給誰，我就匯給誰。這是林學冠向我調的錢
      ，不是楊佳璋向我借的錢，因為我不認識楊佳璋」、「我
      是跟林學冠一起投資土地開發而已。（為何會去匯錢？）
      是林學冠向我借的錢，不是一起投資的錢，（有無說過借
      的錢要如何運用？）沒有說」、「（有無常常與林學冠常
      常借貸？）沒有」、「（林學冠借的三筆錢，有無約定利
      息？是否已經還清？）都沒有利息，因為我們是朋友，印
      象中好像還沒有還清…，有的有還，有的還沒有，我也沒
      有向他要，因為我和他還有土地的投資」等語綦詳（參10
      0年10月20日言詞辯論筆錄第4-5頁），復與第一商業銀行
      南台中分行100年9月2日一南台中字第00164號函所附一品
      公司於該分行00000000000帳號之交易明細往來資料，及
      臺灣銀行臺中分行100年8月31日臺中營字第10050059591
      號函所附被告楊佳璋於該分行000000000000帳號之交易明
      細往來資料所載相符，堪信真實。足見被告林學冠確有向
      證人江勝雄借款，並用以匯款予被告楊佳璋之情，縱使如
      原告所稱其中100年3月25日所匯之500萬元及600萬元係匯
      至一品公司帳戶而非被告楊佳璋之帳戶，尚有其餘100年2
      月10日300萬元及100年2月25日600萬元之匯款，足資證明
      被告林學冠確有匯款與被告楊佳璋。
  ３、被告林學冠復提出100年1月3日300萬元，100年1月25日60
      萬元，同日400萬元之支票收訖簽回單影本3紙，亦據證人
      即100年5月以前任職於一品公司擔任出納之李小平到庭結
      證稱：「（支票收訖簽回單上的簽名）都是我的簽名沒有
      錯」、「（是楊佳璋個人向林學冠調錢，還是一品營造公
      司向林學冠調錢？）應該是楊佳璋個人調的錢，但是林學
      冠要求還要再開公司的票，林學冠會去兌現楊佳璋個人所
      開的票，至於公司開的票林學冠不會去兌現，是拿來作擔
      保用」、「在100年3、4月的時候，林學冠有跟楊佳璋談
      ，要接或投資一品營造公司的事情。之前是借錢，到了公
      司營運不好之後，才找林學冠來處理後續的事情」、「（
      一品營造公司究竟於何時發生財務困難？）就我所知一品
      營造公司是在100年4月8日跳票」、「楊佳璋之前向林學
      冠借的錢有還過，100年4月還有再借，但是還沒有全部還
      清，他們之間還有多少欠款我不知道」等語（參100年12
      月6日言詞辯論筆錄）。依證人李小平所證述之借貸關係
      ，係存在於被告2人之間，並非一品公司向被告林學冠借
      款，故證人李小平僅知被告2人借貸之金額及時間等大致
      情形，而不知悉被告2人借款利息如何計算等細節，與常
      情並無違背，其證詞自堪採信。是綜合證人江勝雄及李小
      平之證詞，以及上揭匯款資料（姑且以收款人為被告楊佳
      璋本人者為限），足證被告楊佳璋於100年4月18日就系爭
      不動產設定最高限額抵押權予被告林學冠前，至少有向被
      告林學冠先後借款約1300萬元。
  ４、被告楊佳璋就系爭不動產設定前揭最高限額抵押權時，於
      抵押權登記欄上記載：「本件抵押權係為土地、建物買賣
      價金保證之擔保」等語，固為兩造所不爭執，復有臺中市
      中興地政事務所100年11月4日中興地所四字第1000012673
      號函所附抵押權設定登記等相關資料在卷可憑。惟證人即
      辦理系爭抵押權設定之代書黃朝權到庭結證稱：「林學冠
      在100年2、3月左右的時候有委託我去向楊佳璋要證件，
      辦信託及私人設定。林學冠說楊家璋有欠他錢，要有擔保
      品作為擔保，他有找過楊佳璋，並且楊佳璋也同意」、「
      抵押權登記利息欄上面記載『無（本件抵押權係為土地、
      建物買賣價金保證之擔保）』，是不小心誤植。本件單純
      是作為擔保借款之用，因為楊先生不好找，所以他們資料
      備齊的時候，我就趕緊去辦理，可能匆忙之間，發生誤植
      」、「辦理設定過程，林學冠或楊佳璋並無提到所謂的土
      地、建築物的買賣保證金的事情，林學冠只說是楊佳璋向
      林學冠借款的擔保」、「（擔保債權總額記載500萬元，
      為何如此記載？）當初有第一順位的設定，房屋的殘餘價
      值不多，就抓一個數字500萬元，如果設定多的話，還要
      多繳地政事務所的規費，且對於往後求償並無任何幫助」
      、「被告二人有在我面前說過借款壹仟多萬元，是陸續借
      款，因為擔保品價值不多，為了規避利息的所得稅，所以
      利息寫『無』」等語（參100年10月20日言詞辯論筆錄第
      2-4 頁）。而本件系爭不動產確有設定第一順位抵押權予
      訴外人第一商業銀行股份有限公司，有土地及建物登記簿
      謄本附卷可稽，且證人黃朝權所述關於被告2人間確有借
      貸關係之證詞，與前揭證人江勝雄、李小平之證詞及匯款
      資料等大致相符，堪認證人黃朝權之證詞為可採，自難僅
      以抵押權登記欄上誤載「本件抵押權係為土地、建物買賣
      價金保證之擔保」，或擔保債權總金額僅設定500萬元金
      額，即推論被告2人間並無借貸關係。此外，原告並未提
      出其他積極證據，證明被告2人間並無任何債務關係，則
      原告請求確認被告2人間就系爭抵押權設定所擔保之債權
      不存在，自屬無據。
（三）再按最高限額之抵押契約，係指所有人提供抵押物，與債
      權人訂立在一定金額之限度內，擔保現在已發生及將來可
      能發生之債權之抵押權設定契約而言。故最高限額抵押契
      約之當事人於設定抵押之物權行為意思表示如係屬真意，
      則縱使設定當時或嗣後所擔保之債權並未發生，亦僅債權
      人不得就未發生之債權行使抵押權而已，非謂該抵押權之
      設定即係通謀虛偽意思表示而當然無效，最高法院87年度
      台上字第484號判決可資參照。何況本件被告2人間確有借
      貸關係存在，並因此為系爭抵押權之設定，已如前述。原
      告並未舉證證明系爭抵押權之設定係出於被告2人通謀虛
      偽意思表示，則原告請求被告林學冠應將系爭抵押權設定
      登記予以塗銷，亦屬無據。
（四）綜上所述，原告依信託法第6條第1項及民法第244條第4項
      規定，請求撤銷被告2人間就系爭不動產所為之系爭信託
      之債權及物權行為，並請求被告林學冠回復原狀，塗銷信
      託登記，為有理由，應予准許。至於原告請求確認被告2
      人間就系爭抵押權設定所擔保之債權不存在，及被告林學
      冠應將系爭抵押權設定登記予以塗銷，為無理由，應予駁
      回。
五、兩造其餘訴訟資料及攻擊防禦方法經本院審酌後，認與判決
    結果尚不生影響，無逐一論述必要，附此敘明。
六、訴訟費用負擔之依據：民事訴訟法第79條。
中    華    民    國   100    年    12    月    28    日
                  民事第三庭    法  官  陳宗賢
正本係照原本作成。
如對本判決上訴，須於判決送達後20日內向本院提出上訴狀。如
委任律師提起上訴者，應一併繳納上訴審裁判費。
中    華    民    國   100    年    12    月    28    日
                                書記官
附表
┌───┬─────────────────┬──┬────┬───────┬───────────────────┐
│      │土      地      坐       落       │ 地 │面    積│              │                                      │
│ 土   ├───┬────┬────┬───┤    ├────┤權 利 範  圍  │               備註                   │
│ 地   │縣市  │鄉鎮市區○段○○段│地號  │ 目 │平方公尺│              │                                      │
│ 標   ├───┼────┼────┼───┼──┼────┼───────┼───────────────────┤
│ 示   │臺中市│南屯區  │三塊厝  │883   │ 建 │ 2176   │575/100000    │              林學冠                  │
│      │      │        │        │      │    │        │              │                                      │
├───┼──┬┴────┴────┼───┴──┼─┬─┬┴┬──────┴────┬──┬───────────┤
│      │ 建 │建   物    門     牌│  基地坐落  │建│平│主│   建物面積(平方公尺) │ 權 │                      │
│      │    ├─┬─┬─┬────┼─┬─┬──┤築│房│要│                      │    │                      │
│ 建   │ 號 │縣│鄉○路○  號    ○段│小│地號│式│或│建├───┬───┬───┤ 利 │        備註          │
│      │    │市○鎮○街│  樓    │  │段│    │樣│樓│築│ 八層 │ 合計 │附屬建│    │                      │
│      │    │  │市│  │        │  │  │    │  │房│材│      │      │物用途│ 範 │                      │
│      │    │  │區│  │        │  │  │    │  │層│料│      │      │      │    │                      │
│ 物   │    │  │  │  │        │  │  │    │  │數│  │      │      │      │ 圍 │                      │
│      ├──┼─┼─┼─┼────┼─┼─┼──┼─┼─┼─┼───┼───┼───┼──┼───────────┤
│      │3444│臺│南│永│        │三│  │883 │住│14│RC│77.58 │571.04│ 陽台 │    │共有部分：            │
│ 標   │    │中│屯│春│800號八 │塊│  │    │家│層│造│      │      │ 12.09│全部│三塊厝段3524號        │
│      │    │市│區│東│樓之二  │厝│  │    │用│  │  │      │      │      │    │面積：8294.32平方公尺 │
│      │    │  │  │七│        │  │  │    │  │  │  │      │      │      │    │權利範圍：636/100000  │
│ 示   │    │  │  │路│        │  │  │    │  │  │  │      │      │      │    │(含停車位編號132，權利│
│      │    │  │  │  │        │  │  │    │  │  │  │      │      │      │    │範圍310/100000)       │
└───┴──┴─┴─┴─┴────┴─┴─┴──┴─┴─┴─┴───┴───┴───┴──┴───────────┘